臺灣高等法院高雄分院民事裁定          100年度抗字第117號
聲請人即
抗 告 人  王陳秀盆
上列聲請人因與相對人洪永峰間假處分事件，對於本院民國100
年6 月7 日100 年度抗字第117 號聲請補充及更正裁定，本院裁
定如下：
    主  文
聲請駁回。
    理  由
一、本件聲請意旨略以：聲請人與相對人洪永峰間假處分事件，
    前經臺灣高雄地方法院100 年度裁全字第580 號裁定駁回聲
    請人假處分之聲請後，聲請人對之提起抗告，雖經本院100
    年6 月7 日100 年度抗字第117 號裁定駁回。然假處分為保
    全強制執行方法，僅須具有民事訴訟法第532 條規定之要件
    ，聲請假處分即應准許。而「聲請人擬於本案訴訟請求賠償
    金額為新臺幣80萬元」之本案債權是否確實存在，乃屬實體
    問題，應非假處分程序所能解決，乃本院原裁定竟越權受理
    ，遂據而將聲請人之抗告駁回，自有違誤，應依職權以裁定
    補充之。又聲請人即債權人就金錢請求以外之請求，欲保全
    強制執行者，得聲請假處分，即法院所有之意思，惟本院原
    裁定所載者與此顯有不符，自應更正此顯然錯誤之裁定，為
    此聲請補充及更正本院原裁定云云。
二、按裁定須於訴訟標的之一部或訴訟費用有脫漏者，法院始應
    依聲請或依職權以裁定補充之；又裁定亦須有誤寫、誤算或
    其他類此之顯然錯誤者，法院始得依聲請或依職權以裁定更
    正之。此觀諸民事訴訟法第233 條第1 項、第232 條第1 項
    前段規定即明。至若裁定並無脫漏或無誤寫、誤算或其他類
    此之顯然錯誤之情形，自屬無從准許補充或更正裁定。
三、經查本院原裁定因依聲請人分別於原審及本院具狀陳明相對
    人洪永峰對聲請人應負民法第196 條規定之物之毀損責任，
    聲請人擬將於本案訴訟請求賠償之金額為新臺幣80萬元等情
    為形式審查，乃認聲請人係就「金錢請求」（即物之毀損賠
    償請求），而非就「金錢請求以外之請求」或「得易為金錢
    請求之請求」聲請為假處分，自與民事訴訟法第532 條第1
    項及最高法院42年台抗字第38號所示假處分之要件不符；且
    以聲請人就假處分之原因，並未據聲請人提出能即時調查，
    使法院信其主張為真實之證據，亦不符假處分之要件。爰認
    原審裁定駁回假處分之請求，即無不合，抗告為無理由而駁
    回聲請人之抗告，此於本院原裁定理由欄第三項記載綦詳。
    是本院原裁定既未越權受理本案訴訟之實體請求，亦未於訴
    訟標的之一部或訴訟費用有脫漏者，亦無誤寫、誤算或其他
    類此之顯然錯誤者。揆諸前揭說明，聲請人聲請予以補充及
    更正裁定，即屬無理由，應予駁回。
四、據上論結，本件聲請為無理由，爰裁定如主文。
中    華    民    國  100     年    8     月    11    日
                              民事第三庭
                                  審判長法官  張國彬
                                  法      官  甯  馨
                                  法      官  吳登輝
以上正本證明與原本無異。
本件不得再抗告。
中    華    民    國   100    年    8     月    12    日
                                  書  記  官  廖素珍